臺灣桃園地方法院刑事判決　　　　　　 95年度重訴字第100號
公　訴　人　臺灣桃園地方法院檢察署檢察官
被　　　告　甲○○
指定辯護人　本院公設辯護人　林銘宏
上列被告因違反毒品危害防制條例等案件，經檢察官提起公訴（
95 年 度偵字第19067 號），及移送併案審理（96年度偵字第
2467號），本院判決如下：
    主  文
甲○○共同運輸第一級毒品，處有期徒刑拾柒年。扣案之海洛因
拾玖包（驗餘淨重合計陸佰柒拾捌點肆貳公克，純度百分之七十
六點八七，純質淨重伍佰貳拾壹點伍零公克）均沒收銷燬之；扣
案之外覆以膠帶之空包裝袋拾玖只（總重柒拾柒點伍柒公克）及
黑、白色束褲各壹件均沒收。
    事  實
一、甲○○係以攜帶服飾跑單幫為業，前在大陸澳門賭博將貨款
    輸盡而需款孔急，於民國九十五年九月一日接獲姓名年籍不
    詳綽號「東東」之大陸成年男子來電，表示有賺錢之門路，
    因而甚為心動，遂依「東東」之指示，於翌日（二日）上午
    搭乘長榮航空公司編號BR八一七號班機前往大陸澳門並轉往
    珠海，投宿在好世界飯店四○八號房後，隨即以電話與「東
    東」取得聯繫，於同日（二日）下午六時許，「東東」夥同
    另一名姓名年籍不詳之陳姓成年臺籍男子至上開飯店與甲○
    ○會面，該名陳姓男子表示會幫助甲○○解決經濟窘境，並
    當場交予人民幣一千五百元供甲○○在大陸珠海期間之花用
    ，迨至同年九月六日凌晨三時許，「東東」與該名陳姓男子
    又至上開飯店與甲○○見面，陳姓男子並當場要求甲○○為
    其攜帶「姑娘」、「女生」返臺，如甲○○同意，將於事成
    後給付甲○○新臺幣（下同）二十萬元作為報酬，甲○○因
    曾經施用過毒品，故而知悉陳姓男子所稱之「姑娘」、「女
    生」即係指海洛因，遂不置可否，「東東」與該名陳姓男子
    因而相偕離去，迄同日（六日）上午九時許，「東東」與該
    名陳姓男子攜帶由紙袋盛裝之以夾鏈袋包裝外覆以膠帶成條
    狀共十九包之海洛因及黑、白色束褲各一件、膠帶一捆再度
    前往上開飯店找甲○○，甲○○明知海洛因係毒品危害防制
    條例所明定之第一級毒品，不得持有及運輸入境，惟其仍因
    貪圖前揭陳姓男子允諾之二十萬元報酬，竟當場同意攜帶上
    開海洛因返國，而與「東東」及該名陳姓男子共同基於私運
    第一級毒品海洛因入境之犯意聯絡，由甲○○及該名陳姓男
    子共同將上開呈條狀之十九包海洛因（驗餘淨重六七八．四
    二公克，純度七六．八七％，純質淨重五二一．五○公克）
    綑綁在甲○○腰際，並以膠帶固定，外面先套上白色束褲，
    再套上黑色束褲以為掩飾，嗣裝置妥當後，陳姓男子再將一
    張載有「0000000000」行動電話號碼之紙條交予
    甲○○，囑其返國後撥打該支電話，該名陳姓男子自會與甲
    ○○約定見面之時地取回上開海洛因，並交付約定之二十萬
    元報酬。嗣甲○○隨即自珠海轉往澳門，並於同日（六日）
    下午二時許，自澳門搭乘復興航空公司編號GE－三五二號班
    機，於同日下午二時五十分許返抵臺灣桃園國際機場，而共
    同私運管制進出口物品之第一級毒品海洛因進入國內，嗣於
    第一航廈入境時為海關人員查獲，並當場扣得上開海洛因共
    十九包，及「東東」與前開陳姓男子所有供本件私運第一級
    毒品海洛因犯罪所用之外覆以膠帶之包裝袋十九只（空包裝
    總重七七．五七公克）以及黑、白色束褲各一件。
二、案經法務部調查局桃園縣調查站移送臺灣桃園地方法院檢察
    署檢察官偵查起訴及移送併案審理。
    理  由
一、上揭犯罪事實，業據被告迭於警詢、偵查及本院審理時坦承
    不諱，經核與被告出入境之紀錄相符，此有法務部入出境資
    訊連結作業資料及被告護照簽證欄影本各一紙在卷可稽，並
    有臺北關稅局扣押貨物收據一份及被告為警查獲時，將前開
    海洛因綑綁在腰際之照片五幀附卷可憑，且有白粉共十九包
    及外覆以膠帶之包裝袋十九只（空包裝總重七七．五七公克
    ）以及黑、白色束褲各一件扣案可佐，而前揭白粉十九包經
    送鑑定，確含有第一級毒品海洛因之成分（驗餘淨重六七八
    ．四二公克，純度七六．八七％，純質淨重五二一．五○公
    克），亦有法務部調查局九十五年十月二日調科壹字第○九
    五二三○二三六三○號鑑定書一份存卷可參，足認被告前開
    自白與事實相符，堪以採信。本件事證明確，被告犯行洵堪
    認定。
二、查海洛因係毒品危害防制條例第二條第二項第一款規定之第
    一級毒品；並為行政院依懲治走私條例第二條第四項授權訂
    定之管制物品項目及其數額甲項第四款規定之管制物品，屬
    管制進出口之物品。被告將上開海洛因以綑綁在腰際之方式
    運輸入境，係犯毒品危害防制條例第四條第一項運輸第一級
    毒品罪及懲治走私條例第二條第一項之私運管制物品罪。被
    告持有海洛因之低度行為，應為運輸之高度行為所吸收，不
    另論罪。又被告就前開犯行，與「東東」及前揭陳姓男子等
    成年男子間，具有犯意聯絡及行為分擔，為共同正犯。再被
    告以一行為同時觸犯上開二罪名，為想像競合犯，依刑法第
    五十五條之規定，應從一重之運輸第一級毒品罪處斷。查被
    告係因賭博輸盡貨款，為貪圖前揭陳姓男子允諾之二十萬元
    報酬，始為之運輸管制物品海洛因入境，所為僅係運毒之「
    交通」，惡性相較於主使之「東東」及陳姓男子等人，顯非
    鉅大，縱量處最輕之法定本刑無期徒刑，猶嫌過重，實屬情
    輕法重，其犯罪之情狀，在客觀上足以引起一般之同情，尚
    屬可憫，爰依刑法第五十九條之規定，酌量減輕其刑。爰審
    酌被告已坦承全部犯罪情節，態度良好，及其之素行、犯罪
    動機、智識程度，暨本案之犯罪情節與其所攜帶之海洛因之
    數量等一切情狀，量處如主文所示之刑，以示懲戒。公訴意
    旨另認本件被告應依刑法第九十條第一項之規定宣告強制工
    作等語，然縱觀全案卷證，殊難認被告有犯罪之習慣或因遊
    蕩或懶惰成習而犯罪之情形，自無依此宣告強制工作之餘地
    ，併予敘明。
三、扣案之海洛因十九包（驗餘淨重六七八．四二公克，純度七
    六．八七％，純質淨重五二一．五○公克），業經鑑定無訛
    ，已如前述，應依毒品危害防制條例第十八條第一項前段之
    規定諭知沒收銷燬之；另扣案之外覆以膠帶之空包裝袋十九
    只（總重七七．五七公克）及黑、白色束褲各一件，既係共
    犯「東東」及前述陳姓男子攜至被告投宿之上開飯店內，自
    為其二人所有，且係供本件運輸第一級毒品海洛因犯罪所用
    之物，應依毒品危害防制條例第十九條第一項前段之規定宣
    告沒收。至陳姓男子交予被告載有「0000000000
    」行動電話號碼之紙條一張，因未扣案，且紙條質地柔軟易
    碎，不易保存，案發至今已逾數月，該張紙條顯已滅失，爰
    不另為沒收之諭知。
四、併案部分（九十六年度偵字第二四六七號），經核與本案係
    同一之犯罪事實，附此敘明。
據上論斷，應依刑事訴訟法第二百九十九條第一項前段，毒品危
害防制條例第四條第一項、第十八條第一項前段、第十九條第一
項前段，懲治走私條例第二項第一項、第十一條，刑法第十一條
、第二十八條、第五十五條、第五十九條，判決如主文。
本案經檢察官楊挺宏到庭執行職務。
中　　華　　民　　國　　96　　年　　2 　　月　　 6  　日
                  刑事第八庭  審判長法　官　 曾家貽
                                    法  官   陳彥宏
                                    法  官   吳為平
以上正本證明與原本無異。
如不服本判決書應於送達後十日內向本院提出上訴狀。
                                    書記官  江惠婷
中　　華　　民　　國　　96　　年　　2 　　月　　7 　　日
附錄論罪科刑法條：
毒品危害防制條例第四條第一項
製造、運輸、販賣第一級毒品者，處死刑或無期徒刑；處無期徒
刑者，得併科新台幣一千萬元以下罰金。
懲治走私條例第二條第一項
私運管制物品進口﹑出口逾公告數額者，處七年以下有期徒刑，
得併科新台幣二十萬元以下罰金。
